臺灣彰化地方法院刑簡易判決
111年度交簡字第1841號
聲  請  人  臺灣彰化地方檢察署檢察官
被      告  陳彥甫


上列被告因公共危險案件，經檢察官聲請簡易判決處刑（111年
度速偵字第1231號），本院判決如下：
    主  文
陳彥甫犯不能安全駕駛動力交通工具罪，處有期徒刑貳月，如易
科罰金，以新臺幣壹仟元折算壹日。
    犯罪事實及理由
一、本案犯罪事實、證據及應適用之法條，均引用檢察官聲請簡
    易判決處刑書之記載（如附件）。
二、爰以行為人之責任為基礎，審酌禁止飲酒後駕駛動力交通工
    具，係為保障駕駛者及用路人之安全，政府已利用各種媒體
    一再宣導「酒後不開車、開車不喝酒」觀念多年，立法院亦
    不斷修法加重酒醉駕車之刑責，且新聞媒體亦一再報導因酒
    後駕車肇成之傷亡事件，被告猶不知戒惕，再為本案犯行，
    顯然缺乏尊重其他用路人生命、財產安全之觀念，實該非難
    ，並兼衡其犯後坦承犯行，且無前科，有臺灣高等法院被告
    前案紀錄表可稽，素行尚佳，暨其係大學畢業學歷、家庭經
    濟狀況小康（見警詢筆錄受詢問人欄之記載）等一切情狀，
    量處如主文所示之刑，並諭知易科罰金之折算標準。
三、依刑事訴訟法第449條第1項前段、第454條，逕以簡易判決
    處如主文所示之刑。
四、如不服本判決，得自收受送達之日起20日內，向本院提起上
    訴。
本案經檢察官賴志盛聲請簡易判決處刑。
中　　華　　民　　國    111    年    9    月    30    日
　　              刑事第八庭   法  官   蘇品樺    
以上正本證明與原本無異。
如不服本判決，得自收受送達之日起20日內，表明上訴理由，向
本院提起上訴狀（須附繕本）。
中    華    民    國    111    年     9    月   30    日
                               書記官  王惠嬌

附錄本案論罪科刑法條全文：
中華民國刑法第185條之3
駕駛動力交通工具而有下列情形之一者，處3年以下有期徒刑，
得併科30萬元以下罰金：
一、吐氣所含酒精濃度達每公升零點二五毫克或血液中酒精濃度
    達百分之零點零五以上。
二、有前款以外之其他情事足認服用酒類或其他相類之物，致不
    能安全駕駛。
三、服用毒品、麻醉藥品或其他相類之物，致不能安全駕駛。
因而致人於死者，處3年以上10年以下有期徒刑，得併科2百萬元
以下罰金；致重傷者，處1年以上7年以下有期徒刑，得併科1百
萬元以下罰金。
曾犯本條或陸海空軍刑法第54條之罪，經有罪判決確定或經緩起
訴處分確定，於十年內再犯第1項之罪因而致人於死者，處無期
徒刑或5年以上有期徒刑，得併科3百萬元以下罰金；致重傷者，
處3年以上10年以下有期徒刑，得併科2百萬元以下罰金。

附件
臺灣彰化地方檢察署檢察官聲請簡易判決處刑書　
                                   111年度速偵字第1231號
　　被　　　告　陳彥甫  男　34歲（民國00年0月00日生）
　　　　　　　　　　　　住彰化縣○○市○○○路00號
　　　　　　　　　　　　國民身分證統一編號：Z000000000號
上列被告因公共危險案件，業經偵查終結，認為宜聲請簡易判決
處刑，茲將犯罪事實及證據並所犯法條分敘如下：
        犯罪事實
一、陳彥甫自民國111年8月18日20時許起至23時許止，在彰化縣
    彰化市英士路朋友住處，飲用啤酒3罐後，竟基於公共危險
    之犯意，騎乘車牌號碼000-000號普通重型機車上路。嗣於同
    日23時10分許，行經彰化縣彰化市大埔路與大埔路485巷口，
    因闖紅燈為警攔查，於同日23時30分許，對陳彥甫施以呼氣
    中酒精濃度測試，測得其呼氣中之酒精濃度為每公升0.59毫克。
二、案經彰化縣警察局彰化分局報告偵辦。
　　 　 證據並所犯法條
一、證據：
  ㈠被告陳彥甫於警詢、偵查中之自白。
  ㈡彰化縣警察局公共危險當事人酒精測定紀錄表、彰化縣警察局
    舉發違反道路交通管理事件通知單影本、公路監理電子閘門系
    統駕駛人資料查詢、車輛詳細資料報表等在卷可按，足認被
    告自白與事實相符，其犯嫌應可認定。
二、核被告所為，係犯刑法第185條之3第1項第1款之公共危險罪
    嫌。
三、依刑事訴訟法第451條第1項聲請逕以簡易判決處刑。
　　此　　致
臺灣彰化地方法院
中　　華　　民　　國　 111　　年　　8 　　月　  31 　 日
　　　　　　　　　　　　　　　檢　察　官  賴志盛
本件正本證明與原本無異　　　　　　　　　　　　　　　　　
中　　華　  民  　國　 111    年    9     月     2    日
                              書  記  官  吳婉然
附記事項：
本件係依刑事訴訟法簡易程序辦理，法院簡易庭得不傳喚被告、
輔佐人、告訴人、告發人等出庭即以簡易判決處刑；被告、被害
人、告訴人等對告訴乃論案件如已達成民事和解而要撤回告訴或
對非告訴乃論案件認有受傳喚到庭陳述意見之必要時，請即另以
書狀向簡易法庭陳述或請求傳訊。
參考法條：
中華民國刑法第185條之3
駕駛動力交通工具而有下列情形之一者，處 3 年以下有期徒刑
，得併科 30 萬元以下罰金：
一、吐氣所含酒精濃度達每公升零點二五毫克或血液中酒精濃度
    達百分之零點零五以上。
二、有前款以外之其他情事足認服用酒類或其他相類之物，致不
    能安全駕駛。
三、服用毒品、麻醉藥品或其他相類之物，致不能安全駕駛。
因而致人於死者，處 3 年以上 10 年以下有期徒刑，得併科 2
百萬元以下罰金；致重傷者，處 1 年以上 7 年以下有期徒刑，
得併科 1 百萬元以下罰金。
曾犯本條或陸海空軍刑法第 54 條之罪，經有罪判決確定或經緩
起訴處分確定，於十年內再犯第 1 項之罪因而致人於死者，處
無期徒刑或 5 年以上有期徒刑，得併科 3 百萬元以下罰金；致
重傷者，處 3 年以上 10 年以下有期徒刑，得併科 2 百萬元以
下罰金。